# 资产组是个大类的概念还是具体明细的概念

提问人：michaelhtts 时间：2019-03-05 00:26:44
请问资产组是个大类的概念还是具体明细的概念？即新增、替换的设备每年年底在做商誉减值测试的时候是否如何考虑的？
观点 1
到大类（如固定资产、无形资产等）的就行，新增的设备等也可以考虑进来评估实务中比较号操作。但是这个观点面临的挑战时如果几年下去全部都换成新的了，商誉如何考虑？
观点 2
是到具体的明细的，如果进行了处置，商誉也应该对应处置掉。但是其面临的问题是如何区分出新的设备对整个资产组的贡献能力。
不知道哪个观点对？

回答人：chenyiwei
两个概念都不对。首先商誉只是和资产组相关，但不可能对应到单项可辨认资产，否则也就不成其为商誉。资产组内资产正常的到期报废和更新不影响商誉与资产组之间对应关系的确定。不可能再处置单项可辨认资产时同步处置对应的商誉。